臺灣臺南地方法院刑事判決
111年度易字第928號
公  訴  人  臺灣臺南地方檢察署檢察官
被      告  陳正義



上列被告因違反毒品危害防制條例案件，經檢察官提起公訴（11
1年度偵字第10950、18071號），本院依簡式審判程序判決如下
：
    主  文
陳正義持有第一級毒品，處有期徒刑伍月，如易科罰金，以新臺
幣壹仟元折算壹日；又持有第二級毒品，處有期徒刑參月，如易
科罰金，以新臺幣壹仟元折算壹日。應執行有期徒刑陸月，如易
科罰金，以新臺幣壹仟元折算壹日。
扣案如附表所示之物均沒收銷燬之。
    事實及理由
一、犯罪事實：陳正義明知海洛因、大麻及甲基安非他命分別係
    毒品危害防制條例第2條第2項第1款、第2款列管之第一級毒
    品及第二級毒品，依法不得持有，竟基於持有第一級毒品海
    洛因、第二級毒品大麻及甲基安非他命之犯意，為下列行為
    ：㈠於民國109年6月15日17時24分前某時，在不詳地點，以不詳
    之代價，向真實姓名、年籍不詳之人，購買第二級毒品甲基
    安非他命第二級毒品甲基安非他命2包而持有之（其中1包含
    袋重3.69公克、檢驗後淨重3.385公克業已施用，施用毒品
    部分現執行強制戒治中；另1包含袋重3.83公克、檢驗後淨
    重3.560公克非供己施用）。嗣於109年6月15日17時24分許，
    為警持本院法官核發搜索票，前往臺南市○○區○○路00號16樓
    之2執行搜索，當扣得非法持有第二級毒品甲基安非他命1包
    （含袋重3.83公克、檢驗後淨重3.560公克）。㈡於110年11
    月23日20時至0時之某時，在臺南市○○區○○路00巷00號2樓居
    所，分別以新臺幣（下同）6000元、3萬元，向真實姓名、
    年籍不詳綽號「阿豐」之成年男子購買第一級毒品海洛因12
    包（合計驗餘淨重0.85公克，非供己施用）、第二級毒品甲
    基安非他命6包（檢驗後淨重1.446、3.359、3.430、1.270
    、3.449、0.406公克均供己施用，施用毒品部分現執行強制
    戒治中），且無償取得第二級毒品大麻1包（檢驗後淨重0.0
    97公克，非供己施用）而持有之，嗣於同年12月7日12時2分
    許，為警持本院法官核發搜索票，前往臺南市○○區○○路00巷
    00號2樓執行搜索，並扣得上揭非法持有第一級毒品海洛因1
    2包及第二級毒品大麻1包，始查悉上情。案經臺南市政府警
    察局新營分局、第四分局移送臺灣臺南地方檢察署檢察官偵
    查起訴。
二、本件係經被告陳正義有罪之陳述，而經本院裁定以簡式審判
    程序加以審理，依據刑事訴訟法第273條之2規定排除嚴格證
    據調查；並依同法第310條之2準用第454條之規定製作略式
    判決書，先予敘明。
三、證據名稱：被告之自白、臺南市政府警察局新營分局及第四
    分局搜索扣押筆錄、扣押物品目錄表、高雄市立凱旋醫院濫
    用藥物成品檢驗鑑定書、法務部調查局濫用藥物實驗室鑑定
    書、附表所示之毒品。
四、核被告所為，係犯毒品危害防制條例第11條第1項之持有第
    一級毒品罪及同法第11條第2項持有第二級毒品罪。被告上
    揭犯罪事實㈡同時持有第一級毒品海洛因12包及第二級毒品大
    麻1包，係一行為觸犯數罪名為想像競合犯，從一重持有第
    一級毒品罪處斷。被告上開2次持有毒品罪間，犯意各別，
    應予分論併罰。爰審酌被告犯罪動機、素行（含其中1次不能
    安全駕駛、毒品案件判處有期徒刑3月確定於108年4月30日
    執行完畢）、手段、持有毒品之數量，兼衡其犯後態度及自
    陳學經歷、生活狀況等一切情狀，量處如主文所示之刑，併
    諭知易科罰金之折算標準及定應執行之刑。末查，扣案如附
    表所示之第一、二級毒品經送驗結果確含第一級毒品海洛因
    、第二級毒品甲基安非他命、四氫大麻酚，有附表所示鑑定
    書、檢驗鑑定書在卷可稽，依毒品危害防制條例第18條第1
    項前段宣告沒收銷燬之（沾有極微量毒品殘渣之外包裝袋與
    毒品難以析離，亦無析離之實益與必要，一併沒收銷燬之）
    。至鑑驗用罄之毒品，既已滅失，無庸宣告沒收銷燬；另經
    警於109年6月15日扣案第二級毒品甲基安非他命1包（檢驗
    後淨重3.385公克）、109年12月7日扣案第二級毒品甲基安
    非他命6包（檢驗後淨重1.446、3.359、3.430、1.270、3.4
    49、0.406公克）均係供被告施用之毒品，業據被告坦承施
    用第二級毒品犯行，且經警採尿檢驗結果均呈第二級毒品安
    非他命、甲基安非他命陽性反應，有臺南市政府衛生局濫用
    藥物尿液檢驗結果報告2紙在卷可佐（見營毒偵字第134號偵
    卷45頁、第四分局警卷第33頁），嗣由本院以109年度毒聲
    字第340號裁定送被告觀察勒戒，再以111年度毒聲字第58號
    裁定執行強制戒治，上揭甲基安非他命7包係被告供己施用
    而非單純持有（參酌檢察官2份簽稿，見毒偵緝字第405號偵
    卷第25、26頁、他字第2502號偵卷第3、4頁），不在本件起
    訴範圍，檢察官亦當庭更正起訴事實，併此敘明。
據上論斷，依刑事訴訟法第299條第1項前段、第273條之1第1項
、第284條之1，毒品危害防制條例第11條第1項、第2項、第18條
第1項前段，刑法第11條前段、第55條前段、第41條第1項前段、
第51條第5款，判決如主文。
本案經檢察官黃莉琄提起公訴，檢察官黃榮加到庭執行職務。
中　　華　　民　　國　　111 　年　　9 　　月　　28　　日
　　　　　　　　　刑事第六庭    法　官　鍾邦久
以上正本證明與原本無異。
如不服本判決應於收受本判後20日內向本院提出上訴書狀，並應
敘述具體理由。其未敘述上訴理由者，應於上訴期間屆滿後20日
內向本院補提理由書狀（均須按他造當事人之人數附繕本）「切
勿逕送上級法院」。
  　　　　　　　　　　　　　　　書記官　黃憶筑
中　　華　　民　　國　　111 　年　　9 　　月　　28　　日
附錄本案論罪科刑法條全文：
毒品危害防制條例第11條：
持有第一級毒品者，處 3 年以下有期徒刑、拘役或新臺幣 30
萬元以下罰金。
持有第二級毒品者，處 2 年以下有期徒刑、拘役或新臺幣 20
萬元以下罰金。
持有第一級毒品純質淨重十公克以上者，處 1 年以上 7 年以下
有期徒刑，得併科新臺幣 1 百萬元以下罰金。
持有第二級毒品純質淨重二十公克以上者，處 6 月以上 5 年以
下有期徒刑，得併科新臺幣 70 萬元以下罰金。
持有第三級毒品純質淨重五公克以上者，處 2 年以下有期徒刑
，得併科新臺幣 20 萬元以下罰金。
持有第四級毒品純質淨重五公克以上者，處 1 年以下有期徒刑
，得併科新臺幣 10 萬元以下罰金。
持有專供製造或施用第一級、第二級毒品之器具者，處 1 年以
下有期徒刑、拘役或新臺幣 10 萬元以下罰金。
附表：
編號 品名（編號） 數量 鑑定結果 出處 一 白色結晶（109安保465-01） 1包 檢出第二級毒品甲基安非他命成分、檢驗後淨重3.560公克 高雄市立凱旋醫院109年7月31日高市凱醫驗字第65230號濫用藥物成品檢驗鑑定書（偵一卷第49頁） 二 粉末（原編號1至12） 12包 均檢出第一級毒品海洛因成分、合計驗餘淨重0.85公克 法務部調查局濫用藥物實驗室111年2月24日調科壹字第11123002960號鑑定書（偵三卷第47頁） 三 植物（陳正義-11） 1包 檢出第二級毒品四氫大麻酚成分、檢驗後淨重0.097公克 高雄市立凱旋醫院111年1月22日高市凱醫驗字第71528號濫用藥物成品檢驗鑑定書（偵三卷第63頁）